【裁判字號】    95,易,146
【裁判日期】    950413
【裁判案由】    賭博等
【裁判全文】
臺灣高雄地方法院刑事判決               95年度易字第146號
公  訴  人  臺灣高雄地方法院檢察署檢察官
被      告  甲○○
            乙○○
上列被告等因賭博等案件，經檢察官提起公訴（94年度偵字第23
846 號），本院判決如下：
    主  文
甲○○共同違反未依電子遊戲場業管理條例規定辦理營利事業登
記者，不得經營電子遊戲場業之規定，處有期徒刑參月，如易科
罰金，以參佰元折算壹日。扣案電子遊戲機「網豹」、「金蘋果
樂園」、「金龍鳳」、「滿貫大亨」各壹臺、「超級大舞台」貳
臺（共含IC板陸塊）、機臺內之現金新臺幣壹萬參仟壹佰元均沒
收。
乙○○在公眾得出入之場所賭博財物，處罰金肆仟元，如易服勞
役，以參佰元折算壹日。扣案電子遊戲機「網豹」、「金蘋果樂
園」、「金龍鳳」、「滿貫大亨」各壹臺、「超級大舞台」貳臺
（共含IC板陸塊）、機臺內之現金新臺幣壹萬參仟壹佰元、賭博
所得現金新臺幣陸佰元均沒收。
    事  實
一、緣施隆棋（另由本院併案審理中）於高雄市○○區○○路14
    7 號開設經營「界揚超商」（營利事業登記名稱為志中商行
    ），並以每月約新臺幣（下同）3 萬元之薪資僱用甲○○為
    店員，彼等明知未依電子遊戲場業管理條例規定向主管機關
    辦理營利事業登記者，不得經營電子遊戲場業，猶基於共同
    之犯意聯絡以及賭博之概括犯意，由施隆棋自民國94年9 月
    27日起，在上址公眾得出入之場所，擅自擺設電子遊戲機「
    網豹」、「金蘋果樂園」、「金龍鳳」、「滿貫大亨」各1
    臺以及「超級大舞台」2 臺，連續與不特定客人賭博財物，
    方式為客人將10元硬幣投入機臺以1 比1 之比例兌換分數押
    注把玩，累積所得分數可兌換為等額之現金，甲○○則在上
    址擔任看管機臺及為客人兌換硬幣、開分洗分等工作。嗣94
    年10月16日晚間11時許，高雄市政府警察局苓雅分局福德派
    出所支援分局之警員卜仁泰穿著便服喬裝客人至該店內把玩
    機臺，其他警員謝曜光、陳志皇、陳炳男等人則在店外之車
    內埋伏等候，嗣於翌（17）日凌晨3 時許，有賭客乙○○進
    入店內以400 元現金兌換硬幣而把玩「網豹」機臺，其間卜
    仁泰有與乙○○攀談，乙○○並告知如何把玩才會贏錢，並
    於同日凌晨4 時許累積積分至600 分時，向卜仁泰表示已贏
    取200 元不想再玩，乃招呼甲○○至機臺旁洗分結算，乙○
    ○再跟隨甲○○至櫃臺處，由甲○○從櫃臺抽屜內取出600
    元同額現金交予乙○○，跟隨在後之卜仁泰見狀即招呼店外
    之謝曜光等人進入而當場查獲，並扣得上開電子遊戲機總計
    6 臺（含IC板6 塊）、機臺內之10元硬幣1,310 枚共計13,1
    00元以及乙○○賭博所得現金600 元。
二、案經高雄市政府警察局苓雅分局移送臺灣高雄地方法院檢察
    署檢察官偵查起訴。
    理  由
一、證據能力之說明：
（一）被告乙○○於警詢之陳述部分
      本件被告乙○○於警詢中對於前揭把玩「網豹」機臺並向
      甲○○洗分兌換現金600 元之事實供承不諱，嗣後於偵訊
      及本院審判中則翻異前詞，否認有兌換現金之情事，並稱
      ：伊被帶回警局之車程中，警員卜仁泰說如果伊不承認，
      回警局就要給伊好看，車上另1 警員謝曜光則在開車，伊
      在警詢中會承認賭博兌換現金是受到卜仁泰影響云云，是
      茲應探究者，厥為其於警詢之自白，是否出於自由意志，
      抑或係因為警察施加不正之方法所導致。經查，被告乙○
      ○被查獲後是由謝曜光、陳志皇2 人帶回製作筆錄，卜仁
      泰則留在現場處理清點機具財物之相關事宜一節，業經證
      人卜仁泰、謝曜光於本院審判中證述歷歷，且觀諸乙○○
      警詢筆錄所記載之詢問人為謝曜光、紀錄人則為陳志皇，
      卜仁泰則不與焉，則被告乙○○指稱其在車上遭受卜仁泰
      影響而供承犯行云云，殊嫌無據，且證人謝曜光進而證稱
      ，在車上並無何人說要乙○○承認否則就要乙○○好看，
      亦未曾聽到卜仁泰這樣對乙○○說過，乙○○在製作警詢
      筆錄時有承認向甲○○兌換現金之事等語，是尚無從認被
      告乙○○於警詢時有遭受何不正之壓力。另觀諸該份筆錄
      中，當警察詢及店內所陳列擺設之6 臺電子遊戲機是否均
      有插電營運且供不特定人士把玩時，被告乙○○答稱：「
      我不知道後方擺放有何種電玩，但前方擺放有電腦遊（戲
      ）機網豹1 臺，金蘋果樂園景品販賣機1 臺均有插電營運
      、且供不特定人士把玩」等語，並未完全指證現場之6 臺
      機臺均有插電營業之事實，益見其應係基於自由意志而將
      自己親身見聞之事陳述出來，而非遭受警察壓力所致。參
      以被告乙○○前於少年時期曾有竊盜非行紀錄，嗣後又因
      過失傷害案件，經本院於91年9 月2 日以90年度交簡上字
      第111 號判決處拘役40日確定，復因傷害案件經檢察官聲
      請以簡易判決處刑後，本院於91年10月31日以91年度易字
      第3758號諭知不受理之判決在案，此有臺灣高等法院被告
      前案紀錄表附卷可稽，則其對於刑事案件之相關偵審程序
      當不陌生，應不致輕易被警察影響而為不利自己之陳述。
      準此以觀，被告乙○○於警詢之自白應出於其任意性甚明
      ，又其自白有其他事證可佐而堪認與事實相符（詳理由二
      （一）部分），自應具有證據能力而得為證據。又其於警
      詢之陳述就共同被告甲○○被起訴部分而言，同時兼具有
      證人陳述之性質，而其陳述之任意性業如前述，且被告甲
      ○○及檢察官均無異議作為證據，本院審酌其作成之情況
      ，亦未見有何不適當之情形，是依刑事訴訟法第159 條之
      5 規定就被告甲○○部分亦得為證據，併此敘明。
（二）其他事證部分：
      本件下列所引其他各項事證，檢察官及被告甲○○、乙○
      ○均無異議作為證據，本院審酌其作成之情況，均未見有
      何不適當之情形，是依刑事訴訟法第159 條之5 規定均得
      為證據。
二、訊據被告甲○○固不否認違反電子遊戲場業管理條例部分犯
    行，然矢口否認有何賭博犯行，辯稱：客人把玩機臺後不能
    兌換現金，只能兌換計分券，當時尚未拿計分券給乙○○就
    被警察查獲，扣案600 元現金是向乙○○買時鐘之款項，且
    伊並未至乙○○把玩之機臺處查看積分云云；被告乙○○固
    不否認把玩「網豹」機臺之事實，然亦矢口否認有何賭博犯
    行，辯稱：把玩機臺後只能拿到計分券而不能兌換現金，當
    時甲○○尚未將計分券給伊就被查獲，扣案現金600 元是甲
    ○○買時鐘之款項，又伊並未與卜仁泰交談，亦未要甲○○
    去機臺處查看積分云云。經查：（一）前揭被告乙○○把玩
    「網豹」機臺後洗分向甲○○兌換現金600 元之事實，業經
    被告乙○○於警詢中供承不諱，而證人卜仁泰喬裝客人至店
    內把玩機臺並與乙○○攀談進而當場查獲之經過情形，亦經
    證人卜仁泰於偵訊及本院審判中結證歷歷，另證人謝曜光就
    其在店外埋伏進而查獲之經過情形，亦於本院審判中結證明
    確，該2 人對於查獲當時卜仁泰究係將乙○○拉出店外向謝
    曜光等人招手示意而進入店內，抑或是卜仁泰打電話呼叫謝
    曜光等人進入店內一節，所述雖有所出入，然此等枝節之瑕
    疵尚不致影響彼等陳述之可信性，此外復有卷附高雄市政府
    警察局苓雅分局之臨檢紀錄表、高雄市政府核發志中商行之
    營利事業登記證、查獲相片以及扣案電子遊戲機總計6 臺（
    含IC板6 塊）、機臺內之現金計13,100元、乙○○賭博所得
    現金600 元可資佐證。（二）被告乙○○於偵審中雖翻異前
    詞而矢口否認有何賭博犯行，被告甲○○則始終矢口否認有
    何賭博犯行，然而，在警詢中被告甲○○原稱：「……我向
    櫃臺預借新臺幣600 元給我朋友，綽號小鋼珠（真實姓名不
    知道）……」云云，全然未提及購買時鐘之事，而被告乙○
    ○則係坦承賭博犯行，嗣於偵訊中2 人卻翻異前詞，改稱
    600 元為甲○○向乙○○購買時鐘之款項云云，衡情不無飾
    卸避就之虞，要難遽信，至證人施隆棋於警詢及偵查中雖亦
    否認客人把玩機臺後可兌換現金之事，然其與本案有利害關
    係，衡情所述亦恐難持平。況證人卜仁泰於本院審判中證稱
    現場並無查獲計分券，而觀諸扣案物品中亦無計分券一項，
    倘若把玩機臺所累積之分數可以兌換計分券，為何現場竟未
    查獲任何計分券？益見被告等人所述兌換計分券一事，應難
    採信。（三）末查查獲當時雖僅有被告乙○○1 人賭玩機臺
    ，然而，其於警詢中自稱先前曾進去把玩過2 次機臺，前1
    次把玩輸200 元等語，另參以現場機臺數目共有6 臺，擺放
    時間已達半月餘，且機臺內累積之10元硬幣計達1,310 枚，
    可見扣案之機臺擺放後應已有多位不特定之客人賭玩過甚明
    。綜上所述，本件事證明確，被告2 人犯行均堪認定。
三、核被告甲○○所為，係犯刑法第266 條第1 項前段之賭博罪
    ，另違反電子遊戲場業管理條例第15條規定，應依同條例第
    22條論處；被告乙○○所為，則係犯刑法第266 條第1 項前
    段之賭博罪。被告甲○○與另案被告施隆棋就上開二罪間有
    犯意聯絡及行為分擔，均應論以共同正犯。被告甲○○先後
    多次與不特定客人為賭博犯行之時間緊接，所犯構成要件相
    同，顯係基於概括犯意而為，應依刑法第56條連續犯規定論
    以一罪，並加重其刑。公訴意旨雖認被告甲○○上揭賭博犯
    行係觸犯刑法第267 條之常業賭博罪嫌，然審酌扣案之機臺
    及賭資之數量非鉅，且被告甲○○受僱在該超商店內尚有從
    事販賣其他商品之工作，業經其供明在卷，依其情形尚難認
    其係以賭博為業而恃以為生，惟常業罪原具連續犯之本質，
    故常業賭博與連續賭博二者之社會基本事實並無不一，本院
    自得逕予變更起訴法條，附此敘明。又被告甲○○所犯上開
    二罪間，有方法結果之牽連犯關係，應依刑法第55條後段規
    定從一重之違反電子遊戲場業管理條例罪處斷。茲審酌被告
    甲○○、乙○○2 人在公眾得出入之場所賭博財物，對於社
    會風俗造成不良影響，被告甲○○並違法共同經營電子遊戲
    場業，妨害主管機關對於電子遊戲場業之管理，實有非是，
    且彼等於犯後猶未能坦然認錯而表現悔意，態度欠佳，以及
    犯罪之手段、所生危害等一切情狀，量處如主文所示之刑，
    並分別諭知易科罰金及易服勞役之折算標準，以資懲儆。扣
    案電子遊戲機「網豹」、「金蘋果樂園」、「金龍鳳」、「
    滿貫大亨」各1 臺及「超級大舞台」2 臺（共含IC板6 塊）
    係當場賭博之器具，而機臺內現金新臺幣13,100元則係賭檯
    之財物，不問屬於犯人與否，均應依刑法第266 條第2 項規
    定宣告沒收，是該等物品就被告2 人均一律宣告沒收。至扣
    案之被告乙○○賭玩機臺所得現金600 元，係其犯罪所得之
    物，應依刑法第38條第1 項第3 款規定就被告乙○○部分宣
    告沒收（公訴意旨認應依刑法第266 條第2 項規定宣告沒收
    尚有誤會）。
據上論斷，依刑事訴訟法第299 條第1 項前段、第300 條，電子
遊戲場業管理條例第15條、第22條，刑法第11條前段、第28條、
第56條、第266 條第1 項前段、第2 項、第55條後段、第41條第
1 項、第42條第2 項、第38條第1 項第3 款，罰金罰鍰提高標準
條例第1 條前段、第2 條，判決如主文。
中    華    民    國    95    年     4    月    13    日
            鳳山刑事第2 庭審判長法  官  邱明弘
                                法  官  李嘉益
                                法  官  譚德周
以上正本證明與原本無異。
如不服本判決，應於收受送達後10日內向本院提出上訴書狀。
中    華    民    國    95    年    4     月    13    日
                                書記官  廖美玲
附錄法條：電子遊戲場業管理條例第15條、第22條，刑法第266
條第1 項前段
電子遊戲場業管理條例第15條
未依本條例規定辦理營利事業登記者，不得經營電子遊戲場業。
電子遊戲場業管理條例第22條違反第15條規定者，處行為人1 年
以下有期徒刑、拘役或科或併科新台幣50萬元以上250 萬元以下
罰金。
中華民國刑法第266條
(普通賭博罪與沒收物)
在公共場所或公眾得出入之場所賭博財物者，處 1 千元以下罰金
。但以供人暫時娛樂之物為賭者，不在此限。
當場賭博之器具與在賭檯或兌換籌碼處之財物，不問屬於犯人與
否，沒收之。


司法院資訊處製作；財團法人民間司法改革基金會備份。
